

CONTACTO



Soltero 25 años



Colonia el Carmen Lote 16, Lomas del Norte Z.17, Ciudad de Guatemala



(+502) 3061 7026 (+502) 2288 1757



abimaelajtun@gmail.com



Abimael Ajtun



Abimael Ajtun

PABLO ABIMAEL AJTUN ARGUETA

Ingeniero en Ciencias y Sistemas

Perfil personal

Tengo experiencia en desarrollo de aplicaciones web, utilizando buenas prácticas de programación y patrones de diseño así como de la administración de motores de bases de datos. También realizó integraciones de aplicaciones con dispositivos electrónicos tales como sensores y cámaras. Análisis de información y generación de dashboards a través de herramientas de BI. Amplio conocimiento en la toma de requerimientos de usuario y documentación de proyectos. Manejo de metodologías ágiles de desarrollo de software y trabajo en equipo para la colaboración de proyectos a través de herramientas de versionamiento.

Experiencia laboral

Consultoría y Auditoría, CAE

Freelance

Ene 2018 - Actualmente

Encargado de dar soporte y asesoría técnica para la implementación de buenas prácticas de TI, así como del mantenimiento y reparación de equipos. Encargado de configurar, mantener la red interna y solucionar errores presentados por los equipos a nivel de software.

Ministerio de Agricultura y Ganadería MAGA Analista y Desarrollador de Aplicaciones

Jul 2017 – Dic 2017

Encargado de tomar requerimientos de usuario, analizar, diseñar, desarrollar e implementar nuevos sistemas y dar mantenimiento y corrección de errores a los ya existentes, así como soporte telefónico y presencial a los usuarios del sistema. Encargado de generar reportes y dashboards para lo toma de decisiones, en base a información almacenada en las bases de datos Oracle, las cuales se conectan a las aplicaciones desarrolladas en .NET.

EDX Solution

Sep 2016 – Jun 2017

Analista y Desarrollador de Aplicaciones

Encargado de desarrollar módulos de integración de factura electrónica para PYMES y módulos que se conectan con el ERP SAP Business One. Encargado de desarrollar APIs para la conexión con factura electrónica y dar mantenimiento al sistema ya existente. Administración de bases de datos SQL Server para la conexión con las distintas aplicaciones desarrolladas en .NET bajo el modelo MVC.

Depto. Matemática Facultad de Ingeniería, USAC

Jul 2014 – May 2016

Analista y Desarrollador de Aplicaciones para SAP

Encargado de realizar reportes y control de notas, revisión de tareas y hojas de trabajo, así como de impartir clases de laboratorio.

IDIOMAS

Español

Ingles

APTITUDES

Trabajo en equipo

Proactivo Innovador Creativo **Participativo**

LENGUAJES DE PROGRAMACION

C/C++

C# v Vb. Net

Java

Php

Javascript

JQuery

REFERENCIAS PERSONALES



Amigo

Ing. Lester Vásquez (+502) 5417 5295



Catedrático USAC Ing. Calixto Monteagudo (+502) 5511 7604



Asesor de Tesis Ing. Alfredo González (+502) 5229 9598

Educación

Instituto Técnico de Capacitación y Productividad, INTECAP Ago 2018 - Actualmente

Networking Essential

Fundación Kinal Ene 2018 - Actualmente

Desarrollador de Aplicaciones Full Stack Java

Universidad de San Carlos de Guatemala

Ene 2010 - Mar 2017

Ene 2012 – Jun 2012

Ingeniero en Ciencias y Sistemas

Nominado premio a la excelencia en la categoría de 150 créditos

Promedio: 78 pts

Instituto Guatemalteco Americano, IGA Ene 2015 - Dic 2015

Modulo High Intermediate

Instituto Técnico de Capacitación y Productividad, INTECAP

Desarrollador de Aplicaciones de Escritorio Java

Electrónica Digital

Centro Estudiantil Fenix, CEF Ene 2008 - Oct 2009

Bachiller en Computación con Orientación Científica Galardón a la excelencia por Industrias de la Riva

Promedio: 92 pts

Conocimientos técnicos

- ✓ Java SE: JPA e Hibernate, Servicios Web con SOAP(JAX-WS) y API REST (JAX-RS)
- C#.NET: Entity Framework, LINQ, Servicios Web con SOAP y API REST

✓ Php, C, C++, Vb.Net, Javascript, JQuery

- ✓ IDE's como Visual Studio, Netbeans, Eclipse y Spring Boot ✓ Maquetado de paginas web con HTML 5, CSS 3, Bootstrap

Administración de servidores Web IIS y Glasfish

- Manejo de Bases de datos SQL Server, Oracle, MySQL y Postgres a nivel de consultas DDL y DML
- Versionamiento con GitHub, GitLab y Bitbucket Metodología de Desarrollo Ágil Scrum

- Análisis de datos con Microsoft Excel y Tableau
- Gestión de sistemas operativos Windows y Linux
- Control de sensores con Arduino y Raspbérry Pi

Reconocimientos

- Diploma como coordinador académico del Congreso de Estudiantes de Ciencias y Sistemas 2015, COECYS
- Diploma como conferencista en temas como loT, Inteligencia de negocios con Tableau y Buenas prácticas de programación en la Facultad de Ingeniería, USAC 2015
- 3er Lugar Área de Tecnología Olimpiadas Interuniversitarias 2012
- Galardón a la excelencia académica por Industrias de la Riva 2009